臺灣高等法院臺南分院刑事裁定
109年度抗字第535號
抗  告  人  
即自訴人    盧再傳


            王崑正


被      告  李嘉萍（年籍資料詳卷）
            林津鋒（年籍資料詳卷）
            王輝興（年籍資料詳卷）
            謝其達（年籍資料詳卷）
            張佐榕（年籍資料詳卷）
            吳育霖（年籍資料詳卷）
            蔡憲德（年籍資料詳卷）
            施介元（年籍資料詳卷）
            黃建榮（年籍資料詳卷）
            鍾良韓（年籍資料詳卷）
            何玉娟（年籍資料詳卷）
            林金通（年籍資料詳卷）
上列抗告人即自訴人因被告等瀆職案件，不服臺灣嘉義地方法院
中華民國109年9月28日所為上訴駁回之裁定（109年度自字第1號
），提起抗告，本院裁定如下：
    主  文
抗告駁回。
    理  由
一、原裁定意旨略以：本案自訴人等因自訴被告李嘉萍等瀆職案
    件，經原審法院於民國109年2月5日以109年度自字第1號判
    決自訴不受理，該判決正本於109年2月11日及109年2月13日
    分別送達自訴人等，有送達證書2紙附卷可憑，是該判決上
    訴期間應自109年2月11日及109年2月13日送達自訴人等後起
    算上訴期間20日，分別算至109年3月2日及109年3月4日，即
    以各該日為上訴人等上訴期間屆滿日。惟上訴人等遲至109
    年9月22日始提出上訴狀，有上訴狀1紙在卷可佐，其上訴顯
    已逾上訴期間，又其上訴因違背法律上之程式，且無從補正
    ，應駁回其上訴等語。
二、抗告意旨如附件聲明異議狀所載（本件抗告人等所提書狀雖
    誤載為聲明異議狀，然其係不服原審法院109年度自字第1號
    裁定，應認其係對上開裁定提起抗告）。
三、按上訴期間為20日，自送達判決後起算。提起上訴，應以上
    訴書狀提出於原審法院為之，刑事訴訟法第349條前段、第3
    50條第1項均定有明文。又原審法院認為上訴不合法律上之
    程式或法律上不應准許或其上訴權已經喪失者，應以裁定駁
    回之。但其不合法律上之程式可補正者，應定期間先命補正
    ，同法第362條亦有明文。次按送達文書，除（刑事訴訟法
    ）本章有特別規定外，準用民事訴訟法之規定，此觀刑事訴
    訟法第62條自明。又送達於應受送達人之住居所、事務所或
    營業所行之；又送達於應受送達人之住居所、事務所或營業
    所，不獲會晤應受送達人，亦無受領文書之同居人或受僱人
    時，得將文書寄存送達地之自治或警察機關，並作送達通知
    書2份，1份黏貼於應受送達人住居所、事務所、營業所或其
    就業處所門首，另1份置於該送達處所信箱或其他適當位置
    ，以為送達；寄存送達，自寄存之日起，經10日發生效力，
    為民事訴訟法第136條第1項、第138條第1項、第2項所明定
    。
四、經查：
（一）抗告人等因自訴被告李嘉萍等瀆職罪，經原審法院於109
      年2月5日以109年度自字第1號判決自訴不受理，該判決寄
      送至抗告人盧再傳之戶籍地嘉義市○區○○里00鄰○○路000號
      ，由抗告人盧再傳本人於109年2月11日親自收受；另寄送
      至抗告人王崑正之戶籍地嘉義市○區○○里0鄰○○路000巷0號
      ，因未獲會晤本人，亦無受領文書之同居人或受僱人，無
      人收受送達，故以寄存送達之方式，於109年2月13日寄存
      在上址轄區之嘉義市政府警察局第二分局南門派出所，此
      有送達證書2紙在卷可查（見原審卷第210、212頁）
（二）從而，上開原審判決之上訴期間應自109年2月11日及109
      年2月23日（應加計寄存送達生效之10日，原裁定誤載為
      同年月13日）送達抗告人等後起算上訴期間20日，分別算
      至109年3月2日及109年3月14日（原裁定誤算為同年月4日
      )，即以各該日為抗告人等上訴期間屆滿日。惟抗告人等
      遲至109年9月22日始提出上訴狀，有上訴狀1紙在卷可佐
      （見原審卷第244至252頁、本院109年9月23日函轉刑事上
      訴狀），其上訴顯已逾期且無法補正，是原裁定駁回抗告
      人等之上訴，於法並無違誤。
五、綜上，原審判決正本已合法送達抗告人，且送達方式經核於
    法相符，抗告人於上訴期間屆至後始提起本件上訴，自屬上
    訴違背法律上之程式，且無從補正，原審法院駁回其上訴之
    裁定於法有據，抗告人之抗告為無理由，應予駁回。
六、據上論斷，依刑事訴訟法第412條，裁定如主文。
中　　華　　民　　國　　109 　年　　11　　月　　13　　日
                  刑事第四庭    審判長法  官  郭玫利
                                      法  官  蔡廷宜
                                      法  官  曾子珍
以上正本證明與原本無異。
如不服本裁定，應於收受本裁定後五日內向本院提出再抗告狀。
　　　　　　　　　　　　　　　　　　　書記官  李淑惠    
中　　華　　民　　國　　109 　年　　11　　月　　13　　日